【裁判字號】    97,簡上,217
【裁判日期】    970821
【裁判案由】    詐欺
【裁判全文】
臺灣臺南地方法院刑事判決             97年度簡上字第217號
上  訴  人  丙○○
即  被  告
上列上訴人即被告因詐欺案件，不服中華民國96年4月22日本院
97年度簡字第1150號第一審判決（聲請簡易判決處刑案號：97年
度偵字第3579號），提起上訴，被告於本院準備程序進行中，先
就被訴事實為有罪之陳述，經本院管轄之第二審合議庭裁定進行
簡式審判程序，判決如下：
    主      文
上訴駁回。
丙○○緩刑參年，緩刑期內付保護管束，並應依執行檢察官之命
令，向指定之公益團體、地方自治團體或社區，提供陸拾小時之
義務勞務。
    事實及理由
一、本院審理結果，認第一審簡易判決認事、用法及量刑均無不
    當，應予維持，並引用第一審刑事簡易判決書記載之事實及
    理由（如附件）。
二、原審以上訴人即被告丙○○罪證明確，依刑事訴訟法第449
    條第1項前段、第454條第2項，刑法第30條、第339條第1項
    、第41條第1項前段，刑法施行法第1條之1之規定，量處被
    告有期徒刑4月，如易科罰金，以新台幣壹仟元折算壹日，
    本院經核原判決認事用法，並無不合，量刑亦稱妥適，被告
    上訴意旨指摘原判決不當，核非可採，其上訴為無理由，應
    予駁回。
三、查被告丙○○前未曾因故意犯罪受有期徒刑以上刑之宣告，
    此有臺灣高等法院被告前案紀錄表1件可按，其並已依照約
    定全數賠償被害人甲○○，此有郵政跨行匯款申請書及本院
    電話紀錄表各1份在卷可稽，其經此偵審程序及刑之宣告，
    應知所警惕，諒無再犯之虞，本院因認前開所宣告之刑，以
    暫不執行為適當，併宣告緩刑3年，以啟自新。惟因被告年
    僅20餘歲，法治觀念教育欠缺，為使被告能深切體認付出勞
    力工作營生之重要性，並強化其自制能力，使其於緩刑期內
    能深知警惕，避免緩刑宣告輕易遭到撤銷，爰併依刑法第74
    條第2項第5款規定，命被告於緩刑期內，依執行檢察官之命
    令，向指定之公益團體、地方自治團體或社區，提供60小時
    之義務勞務，併依刑法第93條第1項第2款之規定，於緩刑期
    內付保護管束。
四、據上論斷，應依刑事訴訟法第455條之1第1項、第3項、第
    273條之1第1項、第373條、第368條，刑法第74條第1項第1
    款、第2項第5款、第93條第1項第2款，判決如主文。
本案經檢察官乙○○到庭執行職務。
中    華    民    國    97    年    8     月    21    日
                  刑事第十庭  審判長法  官  陳欽賢
                                    法  官  陳賢德
                                    法  官  林臻嫺
以上正本證明與原本無異。
本件不得上訴。
                                    書記官  蕭伊舒
中    華    民    國    97    年    8     月    21    日
附錄法條
中華民國刑法第339條
意圖為自己或第三人不法之所有，以詐術使人將本人或第三人之
物交付者，處 5 年以下有期徒刑、拘役或科或併科 1 千元以下
罰金。以前項方法得財產上不法之利益或使第三人得之者，亦同
。
前二項之未遂犯罰之。


司法院資訊處製作；財團法人民間司法改革基金會備份。
